---
title: "1-Muestreo"
author: "Jhan K. Gil M."
date: "7/1/2021"
output: html_document
---

```{r setup, include=FALSE}
knitr::opts_chunk$set(echo = TRUE)
```

## Muestreo aleatorio simple

Se puede establecer la semilla de `R` para las funciones aleatorias.

```{r}
set.seed(110121)
```

### Con reposición

De los valores desde 1 hasta 150 tomar 15

```{r}
m = sample(1:150,20,replace = TRUE)
m_iris = iris[m,]
m_iris
```

### Sin reposición

```{r}
m = sample(1:150,20,replace = FALSE)
m_iris = iris[m,]
m_iris
```

## Muestreo sistemático

Primera flor
```{r}
(primera = sample(1:150,1))
```

Incremento
```{r sistematico}
inc = floor(150/10)
``` 

Florez de la muestra

```{r}
elegidas = seq(from=primera, by=inc, length.out = 10)
```

Transformar etiquetas para que estén dentro de la muestra

```{r}
(elegidas = elegidas%%150)
```

Obtener las muestras
```{r}
(m_iris_2 = iris[elegidas,])
```

## Muestreo estratificado

El dataset Iris ya se encuentra estratificado. Tomar muestras iguales en cada estrato.

```{r}
muestra_setosa = sample(1:50,4,replace = TRUE)
muestra_versicolor = sample(51:100,4,replace = TRUE)
muestra_virginica = sample(101:150,4,replace = TRUE)

(m_estra = rbind(iris[muestra_setosa,], iris[muestra_versicolor,], iris[muestra_virginica,]))
```

## Muestreo conglomerado (clusters)

```{r}
#install.packages('faraway')
library(faraway)
(head(worldcup))
```

Nùmero de paises en el dataset

```{r}
(unique(worldcup$Team))
```

Elegir cuatro paises alatoriamente

```{r}
num_paises_elegidos = sample(1:32,4,replace=FALSE)
(paises_elegidos = unique(worldcup$Team)[num_paises_elegidos])
```

```{r}
m_worldcup = worldcup[worldcup$Team%in%paises_elegidos,]
head(m_worldcup,8)
```

## Muestreo polietápico

Obtener las subtablas de los paises elegidos

```{r}
worldcup_pais1 = worldcup[worldcup$Team==paises_elegidos[1],]
worldcup_pais2 = worldcup[worldcup$Team==paises_elegidos[2],]
worldcup_pais3 = worldcup[worldcup$Team==paises_elegidos[3],]
worldcup_pais4 = worldcup[worldcup$Team==paises_elegidos[4],]
```


Elegir cinco jugadores de cada país
```{r}
jugadores_pais1 = sample(1:dim(worldcup_pais1)[1],5,replace=FALSE)
jugadores_pais2 = sample(1:dim(worldcup_pais2)[1],5,replace=FALSE)
jugadores_pais3 = sample(1:dim(worldcup_pais3)[1],5,replace=FALSE)
jugadores_pais4 = sample(1:dim(worldcup_pais4)[1],5,replace=FALSE)
```

Juntar los resultados
```{r}
muestra.worldcup.pol = rbind(worldcup_pais1[jugadores_pais1,],
                             worldcup_pais2[jugadores_pais2,],
                             worldcup_pais3[jugadores_pais3,],
                             worldcup_pais4[jugadores_pais4,])

head(muestra.worldcup.pol,12)
```










